【裁判字號】    97,易,1036
【裁判日期】    970623
【裁判案由】    竊盜
【裁判全文】
臺灣彰化地方法院刑事判決              97年度易字第1036號
公  訴  人  臺灣彰化地方法院檢察署檢察官歲股
被      告  乙○○
上列被告因竊盜案件，經檢察官提起公訴（97年度偵字第4881號
），本院依簡式審判程序審理，判決如下：
    主    文
乙○○犯攜帶兇器、毀越門扇竊盜罪，累犯，處有期徒刑玖月。
    事    實
一、乙○○前因違反職役職責案件，經國防部中部地方軍事地方
    法院於民國（下同）91年5 月6 日，以91年度臺審字第88號
    判決判處有期徒刑7 月確定；又因違反毒品危害防制條例案
    件，經國防部中部地方軍事地方法院於91年7 月1 日，以91
    年度臺審字第154 號判決判處有期徒刑8 月確定；再因竊盜
    案件，經本院於91年6 月9 日，以91年度易字第311 號判決
    判處有期徒刑10月確定，上開罪刑，並經裁定應執行有期徒
    刑2 年確定，且入監接續執行後，於94年2 月3 日假釋付保
    護管束出監，並於94年5 月5 日因假釋期滿未經撤銷，視為
    徒刑執行完畢。詎仍不知悛悔，意圖為自己不法之所有，於
    97年2 月14日下午4 時餘許之日間，在甲○○位於彰化縣福
    興鄉○○村○○路128 巷57號住處後門外，持甲○○所有、
    置於前開住處後花園裡、客觀上足供為兇器使用之老虎鉗 1
    支，破壞甲○○前開住處窗戶、將後門門鎖撬開毀損後，自
    後門進入甲○○住處（無故侵入住宅未據告訴），再搬開屋
    內神像玻璃罩，自罩內神像上竊得金牌5 面（價值約新臺幣
    25,000元）得逞，後將竊得之金牌變賣花用一空。嗣甲○○
    發現失竊報警處理，警方至上址採證取得指紋後，送內政部
    警政署刑事警政局鑑驗比對，結果與乙○○存檔指紋相符，
    始悉上情。
二、案經彰化縣警察局鹿港分局報請臺灣彰化地方法院檢察署檢
    察官偵查起訴。
    理    由
一、除被告所犯為死刑、無期徒刑、最輕本刑為3 年以上有期徒
    刑之罪或高等法院管轄第1審案件者外，於前條第1項程序進
    行中，被告先就被訴事實為有罪之陳述時，審判長得告知被
    告簡式審判程序之旨，並聽取當事人、代理人、辯護人及輔
    佐人之意見後，裁定進行簡式審判程序；除簡式審判程序及
    簡易程序案件外，第1審應行合議審判，刑事訴訟法第273條
    之1 第1 項、第284 條之1 分別定有明文。本件被告乙○○
    所犯係死刑、無期徒刑、最輕本刑為3 年以上有期徒刑之罪
    或高等法院管轄第1 審案件以外之罪，並於本院行準備程序
    時就被訴事實為有罪之陳述，本院合議庭依前揭規定，經評
    議結果，裁定改由受命法官獨任行簡式審判程序，合先敘明
    。
二、上開事實，業據被告乙○○於本院訊問、準備程序及審理時
    坦承不諱（見本院97年度易字第1036號卷第13-16 、31、37
    、38頁），核與證人即被害人甲○○、證人邱齡慧於警詢時
    所為之證述相符（見臺灣彰化地方法院檢察署97年度偵字第
    4881號卷第8-9 、11-13 頁），並有小客車租賃契約書1 紙
    、內政部警政署刑事警察局97年3 月5 日刑紋字第09700295
    22號鑑驗書1 份、彰化縣警察局鹿港分局住宅竊盜案件現場
    勘查報告表1 份、照片16張在卷可稽（見臺灣彰化地方法院
    檢察署97年度偵字第4881號卷第15、20-25 、27-28 頁），
    是認被告自白核與事實相符，本件事證明確，被告犯行堪以
    認定，應予依法論科。
三、按刑法第321 條第1 項第3 款之攜帶兇器竊盜罪，係以行為
    人攜帶兇器竊盜為其加重條件，此所謂兇器，其種類並無限
    制，凡客觀上足對人之生命、身體、安全構成威脅，具有危
    險性之兇器均屬之，且只須行竊時攜帶此種具有危險性之兇
    器為已足，並不以攜帶之初有行兇之意圖為必要（最高法院
    79年臺上字第5253號判例可資參照）。次按刑法第321 條第
    1 項第2 款規定將「門扇」、「牆垣」、「其他安全設備」
    並列，則所謂「門扇」專指門戶而言，應屬狹義指分隔住宅
    或建築物內外之間之出入口大門而言，而所謂「其他安全設
    備」，指門扇牆垣以外，依社會通常觀念足認防盜之一切設
    備而言，所謂「毀越」指毀損與踰越而言（最高法院25年上
    字第4168號判例要旨參照）。查被告乙○○為如事實欄所載
    之竊盜犯行時，所攜帶之老虎鉗1 支，為堅硬金屬製品，客
    觀上足對人之生命、身體、安全造成危險，為可供兇器使用
    之物無訛；被告係破壞被害人住處後門門鎖後，自該後門進
    入屋內行竊，應屬毀越門扇無疑。核被告乙○○所為，係犯
    刑法第321 條第1 項第3 款、第2 款之攜帶兇器、毀越門扇
    竊盜罪。公訴人認被告上開如事實欄所載之行為，係犯刑法
    第320 條第1 項之普通竊盜罪，尚有未洽，惟起訴之基本社
    會事實同一，本院自應變更法條加以裁判。另被告前因違反
    職役職責案件，經國防部中部地方軍事地方法院於91年5 月
    6 日，以91年度臺審字第88號判決判處有期徒刑7 月確定；
    又因違反毒品危害防制條例案件，經國防部中部地方軍事地
    方法院於91年7 月1 日，以91年度臺審字第154 號判決判處
    有期徒刑8 月確定；再因竊盜案件，經本院於91年6 月9 日
    ，以91年度易字第311 號判決判處有期徒刑10月確定，上開
    罪刑，並經裁定應執行有期徒刑2 年確定，且入監接續執行
    後，於94年2 月3 日假釋付保護管束出監，並於94 年5 月5
    日因假釋期滿未經撤銷，視為徒刑執行完畢，此有臺灣高等
    法院被告前案紀錄表及臺灣彰化地方法院檢察署刑案資料查
    註紀錄表各1 份在卷可考。其於受有期徒刑執行完畢後，5
    年以內故意再犯本件有期徒刑以上之罪，為累犯，應依刑法
    第47條第1 項規定，加重其刑。爰審酌被告素行非佳，正值
    青壯之年，不思循正當途徑獲取所需，僅因一時貪念，即任
    意竊取他人財物，侵害他人權益非微，及考量其所得財物之
    價值，犯後終能坦承犯行等一切情狀，量處如主文所示之刑
    。末本件被告犯罪時間均係在96年4 月24日以後，並不符合
    中華民國96年罪犯減刑條例所定之減刑要件，尚無依該條例
    規定予以減刑之餘地。
據上論斷，應依刑事訴訟法第273 條之1 第1 項、第300 條、第
299 條第1 項前段，刑法第321 條第1 項第3 款、第2 款、第47
條第1 項，判決如主文。
本案經檢察官莊佳瑋到庭執行職務。
中    華    民    國    97    年    6     月    23    日
                        刑事第三庭    法  官  林秉暉
以上正本證明與原本無異。
如不服本判決，應於判決送達後10日內，向本院提出上訴書狀，
上訴書狀應「敘述具體上訴理由」，並按他造當事人之人數附繕
本。「切勿逕送上級法院」。
告訴人或被害人對於判決如有不服具備理由請求檢察官上訴者，
其上訴期間之計算係以檢察官收受判決正本之日期為準。
中    華    民    國    97    年    6     月    23    日
                                      書記官 梁高賓
中華民國刑法第321條
（加重竊盜罪）
犯竊盜罪而有左列情形之一者，處6 月以上、5 年以下有期徒刑
：
一  於夜間侵入住宅或有人居住之建築物、船艦或隱匿其內而犯
    之者。
二  毀越門扇、牆垣或其他安全設備而犯之者。
三  攜帶兇器而犯之者。
四  結夥3人以上而犯之者。
五  乘火災、水災或其他災害之際而犯之者。
六  在車站或埠頭而犯之者。
前項之未遂犯罰之。


司法院資訊處製作；財團法人民間司法改革基金會備份。
